最高法院刑事判決                              八十八年度台上字第三八二三號
    上  訴  人  甲○○
右上訴人因違反麻醉藥品管理條例案件，不服台灣高等法院高雄分院中華民國八十七
年十二月三十日第二審判決（八十七年度上訴字第二一六三號，起訴案號：台灣高雄
地方法院檢察署八十六年度偵字第一七○五、三三五四、四六九三號），提起上訴，
本院判決如左：
    主  文
上訴駁回。
    理  由
按刑事訴訟法第三百七十七條規定，上訴於第三審法院，非以判決違背法令為理由，
不得為之。是提起第三審上訴，應以原判決違背法令為理由，係屬法定要件。如果上
訴理由狀並未依據卷內訴訟資料，具體指摘原判決不適用何種法則或如何適用不當，
或所指摘原判決違法情事，顯與法律規定得為第三審上訴理由之違法情形，不相適合
時，均應認其上訴為違背法律上之程式，予以駁回。本件原判決綜合調查證據之結果
，認上訴人甲○○犯有行為時麻醉藥品管理條例第十三條之一第二項第一款非法販賣
化學合成麻醉藥品（安非他命）罪（為累犯）之事實，因認第一審判決論上訴人以上
開罪名，累犯，處有期徒刑伍年貳月；塑膠鏟壹支，現金新台幣貳仟元均沒收，為無
不合，予以維持，駁回上訴人在第二審之上訴，已詳認定犯罪事實之依據及憑以認
定之理由，並對上訴人否認犯罪之辯詞，如何不足採信，均已依據卷內資料予以指駁
及說明，從形式上觀察，原判決並無違背法令情形。上訴意旨謂：同案被告顏東城供
稱，其自民國七十九年底開始即非法吸用安非他命。另顏某於八十一年及八十四年間
，分別因犯非法販賣安非他命罪，均經判處罪刑，復因吸毒、販毒亦被判處徒刑；反
觀上訴人除曾吸用安非他命外，前此無何第三人指稱上訴人販賣安非他命，是顏東城
供稱向上訴人買受安非他命，顯違常理。且其突然造訪上訴人，應係經安排誘人犯罪
，原判決僅憑顏東城供述，即論處上訴人本件罪刑，殊有未當等語，係就原判決已詳
為論斷與說明之事項，再為事實上之爭執，殊非適法之第三審上訴理由。又上訴人及
顏東城所為遭警刑求之供述，均乏證據證明，不足採信，原判決理由一已詳述其調查
審認之結果，難謂有調查未盡或理由不備之違法。此外，上訴人徒憑己意，對原審職
權之適法行使及原判決理由已詳為論斷之事項，任意爭辯，顯與法定上訴第三審之形
式要件不符，其上訴違背法律上之程式，應予駁回。
據上論結，應依刑事訴訟法第三百九十五條前段，判決如主文。
中      華      民      國    八十八    年      七      月     十五     日
                              最高法院刑事第七庭
                                  審判長法官  謝  家  鶴
                                        法官  洪  文  章
                                        法官  花  滿  堂
                                        法官  陳  世  淙
                                        法官  洪  佳  濱
      右正本證明與原本無異
                                              書  記  官
中      華      民      國    八十八    年      七      月    二十六    日
